Inventaris van het tekeningenarchief van de Rijksgebouwendienst (RGD) en rechtsvoorgangers, (1763) 1824-1950 (1957)
Nationaal Archief, Den Haag
- ARCHIEF VAN DE ARCHITECT EN DE BOUWKUNDIGE AMBTENAAR, I
  - OBJECTENARCHIEF (inv.nrs. 8-1588)
    - Utrecht
      - Biltstraat 166-172, Rijksveeartsenijschool/Rijksveeartsenijkundige Hogeschool/Faculteit der diergeneeskunde, 1296-1313
        - Pathologisch instituut met stallen. Ontwerp-, werk en detailtekeningen voor de bouw en verbouw en revisietekeningen, 1:1-1:500 [ca. 1910-] 1921, 1309; 1 omslag
          De plattegrond van de stallen is eveneens van de proefdierenstallen van het instituut voor parasitaire- en infectieziekten, zie inv. nr 1308.
        - Rassenstal, pluimveestal en het stalgebouw voor inwendige ziekten. Revisietekeningen en tekeningen voor de aanleg van elektriciteit, 1:100 [-ca. 1:1000] 1922-1924, 1310; 4 bladen
        - Stalgebouw. Ontwerptekening voor de bouw, 1:100 [ca. 1900], 1311; 1 blad
        - Voorgebouw. Opmetingstekeningen, D. Kruijf, 1:100 1888, 1312; 3 bladen
        - Wagenhuis. Tekening voor de bouw, D. van der Werf, 1:100 1874, 1313; 1 blad
      - Biltstraat 172, Hulp post- en telegraafgebouw. Werktekeningen voor de bouw en een tekening voor de aanleg van elektriciteit, 1:1-1:100, 1930 [-ca. 1940]; 1314; 6 bladen
      - Bollenhofsestraat, Woningen/Bergplaats van brandstoffen van de Rijksveeartsenijschool. Tekening voor de inrichting en de aanleg van leidingen, H.W. Hooft (opzichter), 1:50 [-ca. 1:1000], 1915-1917; 1315; 1 omslag
        Overgebleven originelen, ondernummering: 4/5/6/7
      - Catharijnesingel 59, Laboratorium voor anorganische chemie en gezondheidsleer, Hygiënisch laboratorium het Sterrebosch, 1316-1317
        - Gebouw. Bestek-, werk- en detailtekeningen voor de bouw en revisietekeningen, [J. van Lokhorst], J. de Quack (opzichter), 1:1-100 1890-1932, 1316; 1 omslag
          Overgebleven originelen, ondernummering: 2/3/4/5/6/7/8/9/10/11/12/13/14/15/16/17/18/19/20/21/22/23/24/25/26/27/28/29/30/31/32/33/34/35/36/37/38/39/40/41/42/43/44/45/46/47/48/49/50/51/52/53/54/55/56/57/58/59/60/61/62/63/64/65/66/67/68/69/70/71/73/74/75/76/77/78/79/80/81/82/83/84/85/86/87/88/89/90
          Bestektekeningen horen bij bestek nr 7 1890.
        - Meubilair. Ontwerp- en werktekeningen voor het vervaardigen, J. van Lokhorst, [J.J. Schlieker], 1:1-1:40 1892, 1317; 1 omslag
          Horen bij: bijl. 1418/1892 Kunsten en Wetenschappen.
      - Catharijnesingel 60, Pharmaceutisch laboratorium. Ontwerp-, bestek-, detail- en werktekeningen voor de bouw en uitbreiding en revisietekeningen, D. Kruijf (hoofdopzichter), J. de Haas (opzichter) e.a., 1:1-1:200, 1911-1938; 1318; 1 omslag
        Overgebleven originelen, ondernummering: 5/6/9/13/15/16/17/18/19/20/21/22/23/31/32/33/34/35/36/37/38/39/41/42/43/44/45/46/47/48/48/49/50/51/52/53/54/55/56/57/58/59/60/61/62/63/64/65/66/67/68/69/70/74/75/76/77/78/79/80/81/82/84/85/86/87/88/89/90/91/93/94/95/96/97/98/99/100/101/102/103/104/105/106/107/108/109/110/111/112
        Bestektekeningen horen bij bestek nr 47-11-1911.
        zie ook bestekkenverzameling inv. nr 1820.
      - Catharijnesingel 61, Laboratorium voor macromagnetisme, ijkkantoor/Laboratorium voor histologie en microscopische anatomie. Detail- en werktekeningen voor de bouw, 1:1-1:1000, 1917; 1319; 1 omslag
        Overgebleven originelen, ondernummering: 13/14/15/16/17/18/19/20/21/22/23/24/25/31/32/33/34/35/36/37/38/39/40
      - Catharijnesingel 101, Academisch Ziekenhuis, 1320-1322
        Zie ook inv. nrs 1291-1292.
        - Chirurgie, gynaecologie en obstetrie. Tekeningen voor de uitbreiding, 1:50-1:500 [ca. 1905-] 1908, 1320; 1 omslag
          Overgebleven originelen, ondernummering: 5/7/8/9/10/11/12/13/14/15/16/17
        - Hulpgebouw voor huid- en geslachtsziekten. Tekeningen voor de bouw, 1:50-1:2000 [ca. 1910], 1321; 1 omslag
          Overgebleven originelen, ondernummering: 3/4/8
        - Pleegzusterhuis. Tekeningen voor de bouw en de uitbreiding, F.J. Nieuwenhuis, 1:50-1:2000 1903-1919, 1322; 1 omslag
      - J.P. Coenstraat 3/5, Post- en telegraafgebouw. Werk- en detailtekeningen voor de bouw, 1:1-1:20, 1922; 1323; 1 omslag
      - Croesestraat 79, Organisch-chemisch laboratorium. Bestek-, detail- en werktekeningen voor de bouw en revisietekeningen, 1:1-1:100, 1934-1938; 1324; 1 omslag
        Overgebleven originelen, ondernummering: 50/51/52/53/54/55/56/57/58/59/60/61/62/63/64/306/368/369/370/371/372/374
        Bestektekeningen horen bij bestek nr 9 23-7-1934.
        horen tevens bij de overeenkomst van oktober 1934
        (gesigneerd C.G. Bremer).
      - Domplein, Domkerk, Pandhof, Kruisgang, Universiteitsgebouwen
        - Algemeen, 1325-1327
          - Plattegrond, J. van Lokhorst, W.H. Schoonhein, 1:12501878, 1325; 1 blad
          - Uittreksels uit het kadastraal register, [ca. 1:300-] 1:1250[ca. 1900], 1326; 2 bladen
          - Plattegrond van het Domplein en de westzijde van de Domkerk aangevende het werk dat gedaan moet worden na de afbraak van het Pand der kerk, 1:5001879, 1327; 1 blad
        - Academiegebouw, 1328-1329
          - Opmetingstekening en werktekeningen voor de bouw en revisietekeningen, E. Gugel en F.J. Nieuwenhuis, 1:100-1:5001891-1894, 1328; 1 omslag
            Overgebleven originelen, ondernummering: 2/3/5/6/7/8/9/10/11/12
          - Ontwerp-, werk- en detailtekeningen voor de uitbreiding, 1:1-1:200. Met schetsen.[ca. 1915], 1329; 1 omslag
            Overgebleven originelen, ondernummering: 1/2/3/4/5/6/7/8/9/10/11/12/13/14/15/16/17/18/19/20/21/22/23/24/25/26/27/28/29/30/32/33/34/35/36/37/38/39/40/41
        - Kapittelzaal/Aula, pandhof, kruisgang, senaatszaal donjontoren, oude-politiebureau/Universiteitsgebouwen
          - Algemeen, 1330-1331
            - Plattegrond van het pandhof, de kruisgang en de kapittelzaal, [ca. 1:100] [ca. 1880], 1330; 1 blad
              Betreft fotokopie uit het 2de deel Mededelingen van de Rijksadviseurs voor de monumenten van G en K, nr 92.
            - Plattegronden van het pandhof, de kruisgang, de kapittelzaal en omgeving, [ca. 1:100-ca. 1:1250][ca. 1880-ca. 1890], 1331; 3 bladen
          - Kapittelzaal, 1332-1335
            - Tekening voor de verbouw van de kapittelzaal tot aula, T.F. Suys, [ca. 1:10-ca 1:75], [1824], 1332; 1 omslag
            - Opmetingstekeningen, tekeningen voor de aanleg van verwarming en feestverlichting en tekeningen voor de restauratie, P.J.H. Cuypers, A. Mulder, 1:1-1:1001869-1896, 1333; 1 omslag
              Overgebleven originelen, ondernummering: 1/2/3/4/5/6/7/9/10/11/12/13/14/15/16/17/18/19/20/21/22/23/24/29
              Bijl. 2135/1896 Kunsten en Wetenschappen
              exhibitum 9-1-1878 nr 102a Lr. AA.
            - Tekeningen voor het vervaardigen van het ameublement, D. Kruijf, 1:10[ca. 1895], 1334; 3 bladen
            - Tekeningen voor de restauratie, V. Hemertse e.a., 1:1-1:50[ca. 1935], 1335; 1 omslag
          - Pandhof, kruisgang en omgeving, 1336-1337
            - Opmetingstekeningen en tekeningen voor herstel, P.J.H. Cuypers, A. Mulder, D. Kruijf, 1:10 [-ca. 1:50], [ca. 1875-] 1896, 1336; 1 omslag
              Overgebleven originelen, ondernummering: 4/11/12/13/14/23/41/42
              Bijlage bij 2075/1896, Kunsten en Wetenschappen.
            - Opmetingstekeningen en tekeningen voor herstel en de herinrichting, 1:20-1:100[ca. 1910-] [1944], 1337; 1 omslag
              Overgebleven originelen, ondernummering: 13/14/15/16/17/18/19/20/21/22/23/24/25/26/27/28
          - Senaatszaal, oud-politiehuis, donjontoren/Universiteitsgebouwen, 1338-1339
            - Opmetingstekeningen en tekeningen voor de verbouw, G.J.Kubes (opzichter der academiegebouwen), A. Mulder, 1:50-1:100, 1866 [-ca.1900], 1338; 1 omslag
              Overgebleven originelen, ondernummering: 1/2/6/8/9/10/11/12/13/14
              Zie ook fotoverzameling inv. nr 1695.
            - Donjon. Tekeningen voor het herstel, 1:50[ca. 1880], 1339; 3 bladen
      - Drift/Witte Vrouwenstraat, Hoger Militair gerechtshof/Universiteitsgebouwen. Opmetingstekening, tekeningen voor de verbouw en tekeningen voor de aanleg van elektriciteit, S. Wijn. 1:1-1:1250, [ca. 1905-ca. 1925]; 1340; 1 omslag
      - Drift 6, Belastinggebouw. Ontwerp- en bestektekening voor de aan- en verbouw, 1:100, 1926-1927; 1341; 2 bladen
        Bestektekening hoort bij bestek nr 21 1926-1927.
      - Drift 15. Tekeningen voor de verbouw, Nic. de Jong, 1:1-1:50, 1936; 1342; 1 omslag
      - Drift 21, Aardrijkskundig instituut. Tekeningen voor de verbouw, L.A. Sanders, 1:20-1:1250, 1907-1934; 1343; 3 bladen
      - Drift 25, Kunsthistorisch instituut. Opmetingstekening, 1:100, [ca. 1930]; 1344; 1 blad
      - Drift 27, Landbouwkundig kabinet/Archiefgebouw. Werk- en bestektekeningen voor de verbouw, 1:100-1:200, [ca. 1885-] 1895; 1345; 1 omslag
        Bestektekeningen horen bij bestek nr 13 van ca. 1885.
      - Jan van Galenstraat 40/Alexander Numankade, Laboratorium voor vergelijkende physiologie. Bestek- en werktekeningen voor de bouw en revisietekeningen, 1:10-1:1000, 1933-1935; 1346; 1 omslag
      - Gansstraat 162, Huis van bewaring II. Bestektekeningen voor de bouw, revisietekeningen en tekeningen voor de uitbreiding, 1:50-1:1000, [ca. 1930-] 1938; 1347; 1 omslag
        Zie ook bestekkenverzameling inv. nr 1819.
      - Hamburgerstraat 28/Nieuwe Gracht, Rechtbank/Hofpoort. Opmetingstekeningen, tekeningen voor verbouw, revisietekeningen en tekeningen voor de aanleg van elektriciteit, W.C. Metzelaar e.a., 1:1-1:500, 1907-[ca. 1935]; 1348; 1 omslag
        Overgebleven originelen, ondernummering: 10/12/13/14/15/16/17/18
        Aantekening in potlood; verbouw niet uitgevoerd.
      - Hamburgerstraat 30, Kantongerecht. Bestek- en werktekeningen voor de bouw en revisietekeningen, W.C. Metzelaar, 1:1-1:500, 1910-[ca. 1915]; 1349; 1 omslag
        Overgebleven originelen, ondernummering: 1/2/3/4/5/6/7/8/14
      - Janskerkhof/Minrebroederstraat/Hoogt, Universiteitsgebouwen, 1350-1356
        - Algemeen. Plattegrond, W.H. Schoonhein (opzichter), 1:625 1879, 1350; 1 blad
          Overeenkomstig sectie A van het kadastraal register.
        - Anatomisch pharmacologisch laboratorium. Opmetingstekeningen, werktekeningen voor de verbouw en de uitbreiding en tekeningen voor de aanleg van elektriciteit, 1:1-1:100 1891- 1932, 1351; 1 omslag
          Overgebleven originelen, ondernummering: 11/12/13/14/15/16/17/18/19/20/21
        - Anatomie en zoölogie. Ontwerptekeningen voor de verbouw, 1:100 [ca. 1895], 1352; 2 bladen
        - Mineralogie. Bestek- en werktekeningen voor de verbouw en de uitbreiding en een opmetingstekening, D. Kruijf (opzichter), 1:1-1:100 1895-1900, 1353; 1 omslag
          Overgebleven originelen, ondernummering: 1/2/3/14
          Bestektekeningen horen bij bestek nr 5 1899/1900.
        - Statenkamer. Ontwerptekeningen voor de verbouw, J.van Lokhorst, 1:1-1:200 1893 [-ca. 1900], 1354; 5 bladen
        - Statenkamer, hek. Ontwerptekeningen voor de vervaardiging, 1:1-1:100 [ca. 1910], 1355; 4 bladen
        - Zoölogisch laboratorium. Bestek- en werktekeningen voor de verbouw, 1:20-1:200 1894-1916, 1356; 5 bladen
          Bestektekeningen horen bij bestek nr 20.
      - Jutphaaseweg [5], Tandheelkundig instituut. Tekeningen voor de aanleg van riolering en bestrating, 1:100-1:500, 1928-1931; 1357; 2 bladen
      - Kloostergang St.-Marie. Opmetingstekeningen, 1:50, [ca. 1905-ca. 1935]; 1358; 3 bladen
      - Koningsweg/Kromme Rijn, Huis van bewaring, dienstwoningen. Bestek- en ontwerptekeningen voor de bouw, W.C. Metzelaar, 1:20-1:200, 1895-1897; 1359; 1 omslag
      - Kromme Nieuwe Gracht/Achter St.-Pieter, Gouvernementsgebouw, woning van de commissaris van de Koningin/Paushuize. Opmetingstekeningen, bestek-, werk- en detailtekeningen voor de verbouw en de uitbreiding, constructie-tekeningen tekening voor de aanleg van riolering en revisietekeningen, D. Kruijf (hoofdopzichter), D.A. Aldewereld (opzichter), 1:1-1:1250, 1887-1940; 1360; 1 omslag
        Overgebleven originelen, ondernummering: 8/9/22/23/40/41/42/43/44/45/46/47/48/49/50/51/52/55/56/57/58/59/60/61/62/63/64/66/67/68/69/70/71/72/73/74/75/76/77/78/79/80/81/82/83/84/85/86/87/88/89/90/91/92/93/94/95/96/97/98/99/100/101/102/103/104/105/106/107/108/110/111/112/113/114/115/116/117/118/119/120/127/128/129/130/131/182/183/184/185/186/187/188/189/190/203/204/205/206/207/208/209/210/211/212/213/214/215/216/217
        Bestektekeningen horen bij bestek nr 22 1913-1915
        zijn tevens bijlage van 2190/1887 Kunsten en Wetenschappen.
        revisietekeningen bijgewerkt tot 1940.
      - Kruisstraat 1, Rijks-h.b.s. Werk- en detailtekeningen voor de uitbreiding en tekeningen voor het ameublement, D. Kruijf (opzichter), 1:1-1:1000, [ca. 1890-] 1919; 1361; 1 omslag
        Overgebleven originelen, ondernummering: 10/20/22/23/24/25/26/27/28/29/31/32/33/34/35/36/37/38/39
      - Lange Nieuwstraat 106/Nieuwegracht 187, Hortus Botanicus, 1362-1364
        - Algemeen. Plattegrond van de gebouwen en omgeving [J. van Lokhorst], [1:200]., 1362; 2 bladen
          Met uittreksel uit het kadastraal register, 1:1250.
        - Botanisch Laboratorium. Tekeningen voor de uitbreiding en de verbouw, D. Kruijf (opzichter), 1:1-1:1250 1901-1938, 1363; 1 omslag
          Overgebleven originelen, ondernummering: 37/39/40/41/44/45/46/47/48/49/59/60/61/62/83/84/89/90/91/92/93/94/95/96/97/98/99/100
        - Kassen. Ontwerp-, bestek-, werk- en detailtekeningen voor de bouw en de uitbreiding en opmetingstekeningen J. van Lokhorst, J.A. Vrijman, D. Kruijf en W.H.D. v/d Krap, [ca. 1:40-] 1:200 1883 [-ca. 1935], 1364; 1 omslag
          Overgebleven originelen, ondernummering: 8/9/10/11/12/13/14/15/16/17/18/19/20/21/22/23/24/25/26/27/28/29/51/52/53/54/55/56/57/58/59/60/61/62/63/64/65/66/67/68/69/70/71/72/73/74/76/77
      - Leidseweg 90, Rijksmunt. Opmetingstekeningen en werk- en detailtekeningen voor de bouw en uitbreiding en constructie- en revisietekeningen, [C.H. Peters,] 1:1-1:25000, 1916-194[4]; 1365; 1 omslag
        Overgebleven originelen, ondernummering: 16/38/39/41/42/43/44/45/46/47/48/51
      - Maliebaan 18, Rijkswaterstaat. Tekeningen voor de herinrichting en een ontwerptekening voor een nieuwe kap, C.B Posthumus-Meijes e.a., 1:50-1:100, 1910 [-ca. 1930]; 1366; 3 bladen
      - Maliebaan 31. Tekening voor de bouw, [ca. 1:100], [ca. 1930]; 1367; 1 blad
      - Maliebaan 34. Tekeningen voor de verbouw, J. v/d Lijs en E. Grooten[bou], 1:100, 1914-1937; 1368; 3 bladen
        Betreft bladen die zijn ingekomen bij Bouw- en Woningtoezicht 31 mei 1937 nr 731, gemeente Utrecht.
      - Maliebaan 103. Opmetingstekening, 1:100-1:500, [ca. 1930]; 1369; 1 blad
      - Muntstraat 7, Gebouw voor registratie en domeinen/Huurcommissie Huys in den Sack. Opmetingstekeningen en een tekening voor de verbouw, 1:100, 1916; 1370; 3 bladen
      - Alexander Numankade 91/Jan van Galenstraat, Kliniek voor kleine huisdieren van de Rijksveeartsenijkundige Hogeschool. Bestek-, werk- en detailtekeningen voor de bouw en tekening voor de aanleg van leidingen, 1:10-1:2000, 1919 [-ca. 1930]; 1371; 1 omslag
        Overgebleven originelen, ondernummering: 13/14/15/16/17/18/19/20/21/22/23/30/31/35/36/38/39/40
        Bestektekeningen horen bij bestek nr 2 1919/1920.
      - Oorsprongpark 6. Revisietekening, 1:100, 1933; 1372; 1 blad
      - Oude Gracht 320, Tandheelkundig instituut/Mineralogisch-geologisch instituut. Bestek-, werk- en detailtekeningen voor de bouw en constructietekeningen, L.Musse (opzichter), 1:1-1:50, 1909-1928; 1373; 1 omslag
        Overgebleven originelen, ondernummering: 5/6/11/12/14/16/18/19/22/23/24/25/26/27/28/29/30/31/32/33/34/35/36/37/38/39/40/41/42/43/44/45/46/47/48/49/52/53/54/57/64/66/80/82/84/86/88/89/91/92/93/94/95/127/128/129/136/137/138/139/140/141/142/143/144/185/189/190/191/192
      - Oudmunsterkerkhof. Aanzicht., 1374; 1 blad
        Gemaakt naar een oude tekening uit het gemeente-archief van Utrecht.
      - Pasteurstraat 2, Pathologisch-anatomisch laboratorium met custoswoning. Bestek-, werk- en detailtekening voor de bouw, A.G. Vredeveld (opzichter) en D. Kruijf (opzichter), 1:1-1:1000, 1903-1939; 1375; 1 omslag
        Overgebleven originelen, ondernummering: 4/15/20/21/23/24/25/26/27/28/29/30/31/32/33/34/35/42/43/44/45/46/47/48/49/50/51/52/53/54/55/56/57/58/59/60/61/62/63/64/65/66/67/68/69/70/71/72/74/75/76/77/78/79/80/81/82/83/84/85/86/87/88/89/90/91/92/93/94/95/96/97/98/99/100/100A/101/102/103/104/105/106/107/108/109/110/111/112/113/114/115/116/117/118/119/120/121/122/123/125/126
        Met tekeningenlijst (onvolledig).
        Bestektekeningen horen bij bestek nr 13 1903-1905.
      - Poortstraat/Bekkerstraat, Hoefsmederij van het zoötechnisch instituut van de Rijksveeartsenijschool. Ontwerp-, werk- en detailtekeningen voor de bouw, H.W. Hooft (opzichter), 1:1-1:1000, 1916; 1376; 1 omslag
        Overgebleven originelen, ondernummering: 4/5/12/13/16/17/30/36/37/38/39
        Hoort bij het schrijven aan de Rijksbouwmeester d.d. 12-12-1916 nr 193.
      - Poortstraat, Wagenloods van de Rijksveeartsenijschool. Ontwerptekening voor de bouw, H.W. Hooft (opzichter), 1:50-1:1000, 1915; 1377; 1 blad
      - Poortstraat 99/99 bis, Woning van de opziener van de Rijksveeartsenijkundige Hogeschool. Tekeningen voor de verbouw, [ca. 1:100-] 1:1000, [ca. 1918]; 1378; 2 bladen
        Eén schets.
      - Servaasbolwerk/Schalkwijksteeg, Pesthuis/Pharmacologisch instituut/Chemisch laboratorium/ Nederlandse Protestantenbond-De Leeuwenberg. Opmetingstekeningen en (bestek-) tekeningen voor de uitbreiding, K. Vlaanderen (stadsopzichter), 1:1-1:1250, 1877 [-ca. 1920]; 1379; 1 omslag
        Bestektekening hoort bij bestek nr 4, dienst 1891.
        bladen zijn tevens bijlage bij 24 september 1878 nr 9/8 119 Kunsten en Wetenschappen.
      - Sterrebos 1, Centraal laboratorium voor de volksgezondheid, rijks-serologisch instituut, centrale gezondheidsraad. Bestek-, werk- en detailtekeningen voor de bouw en de uitbreiding, constructietekeningen en revisietekeningen, J.A.W. Vrijman, J. de Haas (opzichter), 1:1-1:100, 1907-1934; 1380; 1 omslag
        Overgebleven originelen, ondernummering: 2/3/4/5/6/7/8/9/10/11/19/24/25/37/38/93/95/97/98/99/103/104/105/106/107/108/109/110/111/112/113/114/115/116/118/119/120/121/122/123/124/125/126/130/131/133/134/135/136/138/144/145/146/147/148/149/150/151/152/153/154/155/156/157/158/159/160/161/162/163/164/165/166/167/168/169/170/171/172/173/174/181/186/189/190/191/192/193/213/222
        Bestektekeningen horen bij bestek nr 9 1907/1909.
        is tevens bijlage bij 818/1908 Kunsten en Wetenschappen.
      - Sterrenbos/Catharijnesingel/Nic. Beetsstraat, Chemisch laboratorium. Plattegrond voor de uitbreiding en de bouw van een rijwielstalling, 1:500, [ca. 1930]; 1381; 1 blad
      - Sterrebos 19, Chemisch laboratorium/Van 't Hoff-laboratorium. Bestek-, werk- en detailtekeningen voor de bouw en uitbreiding, J.A.W. Vrijman, A.J. Vredeveld (opzichter), 1:1-1:500, 1903-1920; 1382; 1 omslag
        Overgebleven originelen, ondernummering: 11/12/13/14/19/20/22/23/26/27/29/30/31/32/33/34/35/36/37/38/39/40/41/42/45/46/47/48/49/50/51/52/53/54/55/56/57/58/59/60
        Bestektekeningen horen bij bestek nr 5 1903/1904.
      - Trans 10. Opmetingstekening, S. Wijn, 1:100, [ca. 1920]; 1383; 1 blad
      - Trans 12. Opmetingstekening voor de aanleg van electriciteit, 1:100, [ca. 1920]; 1384; 1 blad
      - Trans 14, Bankvereniging. Revisietekening van de centrale verwarming, 1:100, 1917; 1385; 1 blad
      - Trans 19/Nieuw Gracht 1, [Sic Semper/] Centrale raad van beroep. Opmetingstekeningen voor de aanleg van electriciteit, S. Wijn, 1:100, 1918-1929; 1386; 1 omslag
      - [tussen Vondellaan en Jutphaaseweg,] Warmtecentrale. Tekeningen voor de bouw en revisietekeningen, 1:20-1:100, 1936; 1387; 4 bladen
      - Vondellaan 6, Pharmacologisch laboratorium, Nieuw Leeuwenberg. Ontwerp-, bestek-, werk- en detailtekeningen voor de bouw en revisietekeningen, A.A. Kok, 1:5-1:2500, 1924-1929; 1388; 1 omslag
        Overgebleven originelen, ondernummering: 4/5/6/7/8/9/10/11/31/32/33/34/35/36/50/54/55/56
        Met een uittreksel uit het kadastrale register.
        Met tekeningenlijst. Met schetsen.
      - Vondellaan 22-24, Laboratorium voor physiologische chemie. Ontwerp-, bestek-, werk- en detailtekeningen voor de bouw en revisie- en constructietekeningen, A.A. Kok, 1:1-1:1000, 1913 [-ca. 1940]; 1389; 1 omslag
        Overgebleven originelen, ondernummering: 14/15/16/17/27/28/29/30/31/32/33/34/35/36/42/43/44/45/46/49/51/58/68/69/70/71/72/73/74/75/76/81/82/84/86/112/115/116/154/164
        Met 5 tekeningenlijsten.
        Met een ontwerp voor het physiologisch instituut van de universiteit van Leuven (10-5-1913).
        Zie ook bestekkenverzameling inv. nr 1821.
      - Wittevrouwensingel 27, Willemskazerne/Belastinggebouw voor hypotheek en kadaster. Opmetingstekeningen en revisietekeningen, C. Vermeijs/H. Vos /[...] Hamelberg, 1:100, 1881-1927; 1390; 5 bladen
      - Witte Vrouwenstraat 9-11/Rietsteeg, Universiteits Bibliotheek c.a.
        - Algemeen. Plattegronden, 1:20-1:500, [ca. 1915]; 1391; 4 bladen
          Met uittreksel uit kadastrale register.
        - Bibliotheek, 1392-1393
          - Ontwerptekeningen, F.J.Nieuwenhuis, 1:20 1877, 1392; 5 bladen
          - Opmetingstekeningen, bestek-, werk- en detailtekeningen voor de uitbreiding, J.van Lokhorst, N. Rietbergen (opzichter), 1:1-1:500 1902- 1937, 1393; 1 omslag
            Overgebleven originelen, ondernummering: 1/2/3/19/20/22/23/24/25/26/27/28/29/30/31/32/33/34/35/36/37/38/39/40/41/42/43/44/45/46/47/48/49/50/51/52/53/54/55/56/57/66/68/69/70
            Met uittreksel uit kadastraal register, 1:1250.
        - Psychologisch en tandheelkundig instituut. Werktekeningen voor twee binnendeurkozijnen en een rijwielbergplaats, 1:50-1:100, [ca. 1900-ca. 1915]; 1394; 3 bladen
      - Wolvenplein, Strafgevangenis met ambtenaarswoningen. Ontwerp-, bestek- en werktekeningen voor de bouw en de uitbreiding en revisietekeningen, [Is. Warnsinck,] J.F. Metzelaar, W.C. Metzelaar, S. Wijn, G. Vuijk (hoofdopzichter) e.a., 1:1-1:200, 1852-1941; 1395; 1 omslag
        Overgebleven originelen, ondernummering: 1/3/5/6/7/9/10/11/12/13/14/15/16/17/18/19/20/36/49/50/51/53
      - Wolvenplein, Rechterlijke macht, belastingdienst. Ontwerptekeningen voor de bouw, 1:200-1:1250, 1939; 1396; 1 omslag
        Overgebleven originelen, ondernummering: 1/2/4/5/10/11
      - Zonnenburg, Sterrenwacht, 1397-1400
        - Algemeen. Plattegrond van Zonnenburg, 1:400 1872, 1397; 1 blad
        - Sterrenwacht met meteorologisch observatorium. Bestek-, werk- en detailtekeningen voor de bouw en de uitbreiding, tekeningen voor het leggen van leidingen en revisietekeningen, C.A. Boll van Buuren e.a., 1:1-1:100 1852-1940, 1398; 1 omslag
          Overgebleven originelen, ondernummering: 8/9/10/11/12/13/14/15/16/17/18/19/20/21/22/23/24/25/26/27/28/29/30/31/32/33/34/35/36/37/38/39/40/41/42/43/44/45/46/47/48/49/50/51/52/53/54/55/56/66/67/68/69/70/71/72/73/74/75/76/77/78/79/80/81/82/83/84/85/86/87/88/89/90/91/92/93/94/95/96/97/98/99/100/101/102/103/104/105/107/109/110/111
          Bestektekeningen horen bij bestek nr 10 1907/1908.
        - Astronomisch gebouwtje. Detailtekening voor de hengsels, sloten en krukken, D. Kruijf (opzichter), 1:1 [ca. 1890], 1399; 1 blad
        - Bewaarderswoning. Ontwerptekening, C.A. Boll van Buuren, [ca. 1:50] 1854, 1400; 1 blad
    - Vaals
      - Maastrichterlaan, Belastinggebouw. Ontwerptekeningen voor de bouw, 1:100, [ca. 1900]; 1401; 3 bladen
      - Maastrichterlaan 29, Post- en telegraafgebouw. Werk- en detailtekeningen voor de bouw en revisietekening, 1:1-1:2500, [ca. 1905-] 1935; 1402; 1 omslag
    - Valburg
      - Bekkerstraat 25, Zetten-Andelst, Post- en telegraafgebouw. Revisietekening, 1:100-1:2500, 1935; 1403; 1 blad